【裁判字號】    97,交聲,213
【裁判日期】    970714
【裁判案由】    聲明異議
【裁判全文】
臺灣嘉義地方法院交通事件裁定  九十七年度交聲字第二一三號
原處分機關  交通部公路總局嘉義區監理所嘉義市監理站
異  議  人
即受處分人  甲○○
上列受處分人因違反道路交通管理處罰條例案件，對於交通部公
路總局嘉義區監理所嘉義市監理站於中華民國97年5月23日所為
之處分（案號：嘉監義裁字第裁76-L00000000號），聲明異議，
本院裁定如下：
    主  文
異議駁回。
    理  由
一、按汽車駕駛人駕駛汽車肇事致人受傷或死亡者，應即採取救
    護措施及依規定處置，並通知警察機關處理，不得任意移動
    肇事汽車及現場痕跡證據，違反者處新臺幣（下同）3000元
    以上9000元以下罰鍰。但肇事致人受傷案件當事人均同意時
    ，應將肇事汽車標繪後，移置不妨礙交通之處所，此道路交
    通管理處罰條例第62條第3項定有明文。前項駕駛人肇事致
    人受傷而逃逸者，吊銷其駕駛執照，同條第4項亦有明文。
    又汽車駕駛人，曾依本條例其他各條規定吊銷駕駛執照者，
    一年內不得考領駕駛執照，同條例第67條第3項著有明文。
二、原處分意旨略以：異議人即受處分人甲○○於民國97年4月
    1日上午10時45分許，駕駛車號RS8942號自用小客車，行經
    嘉義市○○路與嘉北街口，因未遵守交通規則肇事致乙○○
    受傷，詎其竟未遵前開規定逕行逃逸，嗣乙○○報警後經警
    依法舉發。異議人於舉發通知單所載應到案日期前向原處分
    機關提出申訴，經原處分機關調查後，仍認受處分人違規明
    確，原處分機關乃依道路交通管理處罰條例第62條第4項、
    第67條第3項，及違反道路交通管理事件統一裁罰基準表等
    規定，於97年5月23日裁處受處分人罰鍰6000元，並吊銷駕
    駛執照，一年內禁考。
三、經查：異議人前揭違規行為，業經證人乙○○於本院調查時
    證述明確，異議人並自承確有本件車禍之情，異議人雖辯稱
    車禍發生後，其要留聯絡資料予乙○○時，發現乙○○已先
    行離開現場，故而作罷離去云云，惟此與證人乙○○於本院
    調查時證述異議人於車禍後與其爭辯燈號，僅詢其有無要緊
    ，其未及反應，異議人即自行離去等情不符，且本件刑案偵
    查時證人即現場目擊者李憲忠亦證述係異議人先離開等語（
    見臺灣嘉義地方法院檢察署97年度偵字第3188號卷第10頁）
    ，異議人所辯並非可採，事證明確，足堪認定。
四、綜上，異議人確有前述違規情事，原處分機關依上開規定裁
    處罰鍰6000元，並吊銷駕駛執照，一年內禁考，核無違誤，
    本件異議人之異議為無理由，應予駁回。
據上論斷，應依道路交通案件處理辦法第19條，裁定如主文。
中    華    民    國    97    年    7     月    14    日
                    交通法庭    法  官   陳正昇
上列正本證明與原本無異。
如不服本裁定，應於裁定送達後5日內向本院提出抗告狀（應附
繕本）。
中    華    民    國    97    年    7     月    14    日
                                書記官   侯麗茹


司法院資訊處製作；財團法人民間司法改革基金會備份。
